臺灣新竹地方法院刑事判決
                                      109年度易字第884號
公  訴  人  臺灣新竹地方檢察署檢察官
被      告  呂學聖


            邱俊瑋


上列被告因竊盜案件，經檢察官聲請以簡易判決處刑（109年度
偵字第8771號），惟本院認為不宜以簡易判決處刑，改依通常程
序審理，因被告認罪，再改依簡式審判程序判決如下：
    主  文
呂學聖共同犯竊盜罪，累犯，處拘役肆拾日，如易科罰金，以新
臺幣壹仟元折算壹日。
邱俊瑋共同犯竊盜罪，累犯，處拘役肆拾日，如易科罰金，以新
臺幣壹仟元折算壹日。
    事實及理由
一、本件犯罪事實及證據，除犯罪事實欄一、第5至6行應更正「
    應執行有期徒刑10月確定，於108年9月1日執行完畢。」；
    證據並所犯法條欄應補充「被告呂學聖、邱俊瑋於本院審理
    時之自白」外，餘均引用檢察官聲請簡易判決處刑書之記載
    （如附件）。
二、論罪科刑
（一）核被告呂學聖、邱俊瑋所為，均係犯刑法第320條第1項之
      竊盜罪。
（二）被告呂學聖、邱俊瑋就上開犯行，有犯意聯絡及行為分擔
      ，應依刑法第28條之規定，論以共同正犯。
（三）累犯
    1.被告呂學聖於104年間，因毒品案件，經臺灣苗栗地方法
      院以104年度易字第975號判決判處有期徒刑6月確定，並
      於105年11月8日執行完畢等情，有臺灣高等法院被告前案
      紀錄表1份在卷可稽，其於前案執行完畢後5年內故意再犯
      本案有期徒刑以上之罪，為累犯，經審酌其情節暨罪刑相
      當原則，應依刑法第47條第1項之規定，加重其刑。
    2.被告邱俊瑋於107年間，因偽造文書等案件，經臺灣橋頭
      地方法院以107年度簡字第1154號判決判處有期徒刑2月（
      共13罪），應執行有期徒刑10月確定，並於108年9月1日
      執行完畢等情，有臺灣高等法院被告前案紀錄表1份在卷
      可稽，其於前案執行完畢後5年內故意再犯本案有期徒刑
      以上之罪，為累犯，經審酌其情節暨罪刑相當原則，應依
      刑法第47條第1項之規定，加重其刑。
（四）爰審酌被告呂學聖、邱俊瑋不知勉力謀事，依循正途以獲
      取一己所需財物，而為竊盜犯行，堪認其等自我檢束能力
      之低弱，顯不尊重他人之財產權，實屬不該，惟念其等犯
      後坦承犯行，態度尚可，兼衡被告呂學聖有清潔、人力仲
      介之工作經歷；被告邱俊瑋有作業員之工作經歷，及被害
      人財物價值、以及被告呂學聖、邱俊瑋就本案犯行之分工
      角色及支配程度，暨其等犯罪之目的、品行、生活狀況、
      智識程度為高中畢業等一切情狀，分別量處如主文所示之
      刑，並諭知易科罰金之折算標準，以資懲儆。
據上論斷，應依刑事訴訟法第452條、第273條之1第1項、第299
條第1項前段、第310條之2、第454條第2項，判決如主文。
本案經檢察官陳興男聲請以簡易判決處刑，檢察官陳宏兆到庭執
行職務。
中　　華　　民　　國　110 　　年　　1 　　月　  20　　日
                  刑事第六庭  法　官　王子謙
以上正本證明與原本無異。
如不服本判決應於收受本判決後20日內向本院提出上訴書狀，上
訴書狀應敘述具體理由。上訴書狀未敘述上訴理由者，應於上訴
期間屆滿後20日內補提理由書狀於本院（均須按他造當事人之人
數附繕本）「切勿逕送上級法院」。
中　　華　　民　　國　　110 　年　　1 　　月　　20　　日
                              書記官  廖宜君
附錄本案論罪科刑法條全文：
刑法第320條
意圖為自己或第三人不法之所有，而竊取他人之動產者，為竊盜
罪，處五年以下有期徒刑、拘役或五十萬元以下罰金。
意圖為自己或第三人不法之利益，而竊佔他人之不動產者，依前
項之規定處斷。
前二項之未遂犯罰之。

（附件）
臺灣新竹地方檢察署檢察官聲請簡易判決處刑書
                                     109年度偵字第8771號

    被　　　告　呂學聖　男　57歲（民國00年0月0日生）
                        住苗栗縣○○市○○街0號
                        國民身分證統一編號：Z000000000號

                邱俊瑋　男　26歲（民國00年0月00日生）
                        住○○市○○區○○里0鄰○○00號
                        國民身分證統一編號：Z000000000號
上列被告等因竊盜案件，業經偵查終結，認宜聲請簡易判決處刑
，茲將犯罪事實及證據並所犯法條分敘如下：
        犯罪事實
一、呂學聖前因施用毒品案件，經臺灣苗栗地方法院以 104 年
    度易字第 975 號判決判處有期徒刑 6 月確定，於民國 105
    年 11 月 8 日執行完畢；邱俊瑋前因偽造文書案件，經臺
    灣橋頭地方法院以 107 年度簡字第 1154 號判決判處有期
    徒刑 2 月(判 13 次)，應執行有期徒刑 10 月確定，於
    109 年 1 月 14 日縮刑期滿執行完畢。詎呂學聖、邱俊瑋
    竟均仍不知悔改，共同基於意圖為自己不法所有之犯意聯絡
    ，於 109 年 5 月 5 日晚間 10 時 46 分許，由呂學聖向
    不知情之賴佩君之夫借用車牌號碼 000-0000 號普通重型機
    車，並由邱俊瑋騎乘該機車搭載呂學聖，前往新竹縣○○鄉
    ○○路 0 段 000 號統一超商新庄子門市（下稱新庄子門市
    ），趁無人注意之際，由呂學聖在旁把風，再由邱俊瑋徒手
    竊取黃詩翔所有、放置在店內開放架之充電線 1 個（價值
    新臺幣【下同】 129 元）、電源供應器 1 個（價值 399
    元），得手後交予呂學聖藏放於購物袋內，由邱俊瑋結帳其
    所購買之 MYCARD 遊戲點數後，再由邱俊瑋騎乘上開機車搭
    載呂學聖離開該店。嗣經黃詩翔發覺遭竊，報警處理而循線
    查獲上情。
二、案經黃詩翔訴由新竹縣政府警察局新湖分局報告偵辨。
        證據並所犯法條
一、證據清單與待證事實：

編號 證據清單 待證事實 一 被告呂學聖於警詢及偵訊中之供述 被告呂學聖矢口否認犯嫌，辯稱：我沒有看著邱俊瑋挑選商品，我不知道邱俊瑋交給我的是什麼，我以為是邱俊瑋私人購買的東西，要放到我的袋子裡云云。 二 被告邱俊瑋於警詢及偵查中之供述及證言 被告邱俊瑋坦承：我有竊取上開充電線 1 個、電源供應器1 個等語。惟證稱：因呂學聖購買新手機，需要使用上開充電線和電源供應器，但呂學聖沒錢購買，我想要送他，我就在上開時、地竊取充電線 1個、電源供應器 1 個，並在店內交予呂學聖等語。 三 告訴人黃詩翔於警詢中之指述。 上開充電線 1 個、電源供應器 1 個遭竊之事實。  四 證人賴佩君於警詢之證述。 被告呂學聖於案發當日傍晚某時，向證人賴佩君之夫借用車牌號碼 000-0000 號普通重型機車之事實。 五 員警偵查報告、監視錄影畫面翻拍照片、本署勘驗筆錄 被告邱俊瑋騎乘上開機車搭載被告呂學聖，前往上址新庄子門市後，被告邱俊瑋、呂學聖先在店內交談、相互點頭，即推由被告邱俊瑋搜尋、竊取放置在貨架上之上開充電線 1個、電源供應器 1 個，被告呂學聖則在貨架另一端把風，過程中被告呂學聖之視線均朝向被告邱俊瑋，被告邱俊瑋得手後旋即向被告呂學聖揮手示意，雙方遂在店內會合，由被告邱俊瑋交付竊得之上開充電線 1 個、電源供應器 1 個予被告呂學聖，由被告呂學聖藏放在購物袋內，被告邱俊瑋再前往櫃台結帳 MYCARD 遊戲點數，並由被告邱俊瑋騎乘上開機車搭載被告呂學聖離開等事實。 


二、核被告呂學聖、邱俊瑋 2 人所為，均係犯刑法第 320 條第
    1 項之竊盜罪嫌。其 2 人間就上開行為有犯意聯絡及行為
    分擔，請論以共同正犯。又被告等 2 人前有如犯罪事實欄
    所載之犯罪科刑及執行情形，有刑案資料查註紀錄表在卷足
    憑，其等於徒刑執行完畢後，5 年以內故意再犯本件有期徒
    刑以上之罪，均為累犯，請參照大法官釋字第 775 號解釋
    意旨，審酌依刑法第 47 條第 1 項規定加重其刑。至未扣
    案之充電線 1 個（價值 129 元）、電源供應器 1 個（價
    值 399 元）為被告 2 人之犯罪所得，請依刑法第 38 條之
    1 第 1 項宣告沒收。於全部或一部不能沒收或不宜執行沒
    收時，追徵其價額。
三、依刑事訴訟法第451條第1項聲請逕以簡易判決處刑。
    此　致
臺灣新竹地方法院
中　　華　　民　　國　　109 　 年　　10　　月　  22　 日
                               檢  察  官  陳興男
本件正本證明與原本無異
中　　華　　民　　國    109    年    10    月    29 　日
                               書  記  官
附錄本案所犯法條
中華民國刑法第320條
意圖為自己或第三人不法之所有，而竊取他人之動產者，為竊盜
罪，處 5 年以下有期徒刑、拘役或 50 萬元以下罰金。
意圖為自己或第三人不法之利益，而竊佔他人之不動產者，依前
項之規定處斷。
前二項之未遂犯罰之。